臺灣彰化地方法院刑事判決
110年度訴字第1017號
公  訴  人  臺灣彰化地方檢察署檢察官 
被      告  劉祐宇



上列被告因違反毒品危害防制條例案件，經檢察官提起公訴（11
0年度毒偵字第1295號、110年度毒偵字第831號），被告於準備
程序中就被訴事實為有罪之陳述，經告知簡式審判程序之旨，並
聽取公訴人、被告之意見後，本院裁定改依簡式審判程序審理，
判決如下：
    主    文
甲○○犯施用第一級毒品罪，共貳罪，均累犯，各處有期徒刑柒月
、有期徒刑捌月。應執行有期徒刑玖月。
    犯罪事實
一、甲○○分別為下列犯行：
　㈠基於施用第一級毒品海洛因之犯意，於民國110年1月24日16
    時43分許採尿前3、4日前某時許，在彰化縣彰化市「彰化基
    督教醫院」門口停車場，以將海洛因摻入香煙點燃吸食之方
    式，施用第一級毒品海洛因1次，嗣於110年1月24日，為警
    持檢察官核發之鑑定許可書採集其尿液送驗，結果呈嗎啡及
    可待因陽性反應。
　㈡基於施用第一級毒品海洛因及第二級毒品甲基安非他命之犯
    意，於110年8月23日16、17時許，在彰化縣溪湖鎮湖東國小
    附近，將海洛因及甲基安非他命一同放入玻璃球內，再以火
    燒烤吸食煙霧之方式，同時施用第一級毒品海洛因及第二級
    毒品甲基安非他命1次。嗣於110年8月24日15時15分許，為
    警持檢察官核發之強制到場（強制採驗尿液）許可書，採集
    其尿液送驗，結果呈嗎啡、可待因、安非他命及甲基安非他
    命陽性反應。
二、案經彰化縣警察局北斗分局、溪湖分局報告臺灣彰化地方檢
    察署檢察官偵查起訴。
    理    由
一、被告甲○○前因施用毒品案件，經本院裁定送勒戒處所觀察、
    勒戒後，認無繼續施用毒品之傾向，於109年5月20日執行完畢
    釋放，有臺灣高等法院被告前案紀錄表1份在卷可稽，被告
    於前揭觀察、勒戒執行完畢後之3年內再為本案犯行，依毒
    品危害防制條例第23條之規定，自應逕行起訴。
二、上揭犯罪事實，業據被告於警詢、偵查及本院準備程序、審
    理中坦白承認，且其為警採集之尿液經送檢驗，結果確呈嗎
    啡、可待因陽性反應，及嗎啡、可待因、安非他命及甲基安
    非他命陽性反應，此有彰化縣警察局刑事警察大隊委託檢驗
    尿液代號與真實姓名對照認證單（代號：Z000000000000）
    、彰化縣警察局溪湖分局委託檢驗尿液代號與真實姓名對照
    證單（代號：Z000000000000）及立人醫事檢驗所出具之濫
    用藥物尿液檢驗報告（轉碼編號：00000000000、000000000
    00）各1紙在卷可參。足見被告之自白確與事實相符。從而
    ，本案事證明確，被告犯行均堪以認定，應依法論科。
三、論罪科刑：
  ㈠核被告所為，係犯毒品危害防制條例第10條第1項、第2項之
    施用第一級毒品罪及施用第二級毒品罪。被告為供己施用之
    目的而持有海洛因及甲基安非他命之低度行為，應為施用之
    高度行為所吸收，均不另論罪。被告於110年8月23日同時施
    用海洛因及安非他命，係以一行為處犯施用第一級毒品罪及
    施用第二級毒品罪，應從較重之施用第一級毒品罪論處。被
    告2次施用第一級毒品犯行間，犯意各別，行為互殊，應予
    分論併罰。
　㈡刑之加重及減輕：
　1.被告前因詐欺案件，經法院判處有期徒刑3月確定，入監執行
    後，於109年9月24日徒刑易科罰金出監執行完畢，有臺灣高等法
    院被告前案紀錄表在卷可稽，被告前受有期徒刑之執行完畢
    後，5年以內故意再犯本件有期徒刑以上之罪，均為累犯。
    本院審酌被告前已因犯罪經判處罪刑並執行完畢，理應之所
    警惕，避免再觸法典，然被告竟又再犯本案2犯行，顯見被
    告未能自前案記取教訓，刑罰反應力薄弱，且本件依累犯加
    重亦無罪刑不相當或過苛之情事，故均應依刑法第47條第1
    項之規定加重其刑。　
　2.本件被告於111年2月26日另向警方檢舉張○○販毒案件，現經
    檢警方偵辦中，尚未查獲等情，有職務報告在卷可查。而本
    案被告於110年9月時警詢稱：其毒品來源為胡○○與阿扁等情
    ，與警方偵辦中之張○○不同，取得毒品之期間亦與檢舉時間
    有相當時間間隔，並經本院調閱相關卷宗，足認被告所檢舉
    之販毒案件，非本案被告施用毒品之毒品來源，亦尚未查獲
    ，故均無從依毒品危害防制條例第17條第1項減輕其刑（本
    院將作為量刑及定應執行刑之審酌因素）。
  ㈢爰審酌被告曾2次於102年、109年2次經觀察、勒戒後，仍未
    能深切體認毒品危害己身之鉅，於109年10月19日施用毒品
    遭查獲後、又於109年12月20日再犯又遭查獲（上開2案經本
    院110年度訴字第429號判決確定），竟又於110年1月24日犯
    下本案犯罪事實一㈠之行為，遭查獲後，又再於110年8月23
    日犯下本案犯罪事實一㈡之行為，於另案判決確定前，均未
    見被告有所收斂，然另審酌被告於另案確定後要入獄服刑前
    ，向警方檢舉毒品上游，並經本院調閱相關卷宗，確認被告
    之檢舉對於偵查之發動有所貢獻，而足認被告確實有改過想
    戒斷毒癮之決心；另審酌被告2次犯行，犯罪事實一㈡同時施
    用2種毒品，且為犯罪事實一㈠犯行查獲後再犯；兼衡被告於
    本案自述稱國中畢業、看護工作，有兩名未成年子女等一切
    情狀，分別量處如主文所示之刑。並斟酌被告上開所犯各罪
    之刑期總和、犯罪次數、各次犯行犯罪時間及其情狀，另考
    量被告提供其入獄服刑前之毒品來源，足以顯示被告斷絕毒
    品之決心，而無過度加累其刑期之必要等情，定其應執行之
    刑如主文所示。
四、據上論斷，應依刑事訴訟法第273條之1第1項、第299條第1
    項前段，判決如主文。
本案經檢察官吳曉婷提起公訴，檢察官陳昭蓉到庭執行職務。
中　　華　　民　　國　　111 　年　　6 　　月　　30　　日
                  刑事第二庭        法  官  陳怡潔
以上正本證明與原本無異。
如不服本判決應於收受判決後20日內，向本院提出上訴書狀，並
應敘述具體理由。其未敘述上訴理由者，應於上訴期間屆滿後20
日內向本院補提理由書(均須按他造當事人之人數附繕本)「切勿
逕送上級法院」。
中　　華　　民　　國　　111 　年　　6 　　月　　30　　日
                                    書記官  謝儀潔

附錄本案論罪科刑法條：
毒品危害防制條例第10條
施用第一級毒品者，處 6 月以上 5 年以下有期徒刑。
施用第二級毒品者，處 3 年以下有期徒刑。